【裁判字號】    91,訴,3930
【裁判日期】    920116
【裁判案由】    損害賠償
【裁判全文】
臺灣臺中地方法院民事判決  九十一年訴字第三九三○號
    原      告  甲○○○  籍設台北市○○路○段二八○巷一一號二樓
                          送達處所：台北市○○路○段一八八巷一七號
    被      告  乙○○
右當事人間請求損害賠償事件，原告提起刑事附帶民事訴訟（九十一年度交附民字第
二三八號），經刑事庭移送前來，本院判決如左：
    主    文
被告應給付原告新台幣貳拾壹萬零壹佰貳拾柒元及自民國九十一年六月二十日起至清
償日止按年息百分之五計算之利息。
原告其餘之訴駁回。
訴訟費用由被告負擔五分之二；餘由原告負擔。
本判決原告勝訴部分於原告以新台幣柒萬壹仟元供擔保後，得假執行。
原告其餘假執行之聲請駁回。
    事    實
甲、原告方面：
  一、聲明：（一）被告應給付原告新台幣（下同）五十萬元，及自起訴狀繕本送達
      翌日即民國九十一年六月二十日起至清償日止按年息百分之五計算之利息。（
      二）願供擔保請准為假執行之宣告。
  二、陳述：
    （一）被告於九十年十一月十六日十一時三十分許，駕駛車牌號碼ＵＲ－５２７
          ３中華貨車沿國道一號高速公路之內側車道行駛，途經國道一號南向一百
          七十五．五公里處，因過失超車不當，連續二次擦撞由訴外人吳松源駕駛
          而行駛於其右側車道之車牌號碼３Ｂ－６２００自用小客車之左側前車門
          ，致吳松源所駕駛之車輛向右擦撞由訴外人陳德金駕駛之車牌號碼ＬＭ－
          ７８５０車輛，致乘坐於訴外人吳松源所駕駛車輛內之原告受有左膝後十
          字韌帶斷裂、右肩挫傷、上唇裂傷等傷害。刑事部分業經本院九十一年度
          交訴字第八六號刑事判決處被告有期徒刑八月在案。
    （二）原告受傷後，分別於大德醫院及台北榮民總醫院診治，支付醫藥費合計六
          千六百七十七元。又原告因此須長期至尊賢中醫診所復健，故請求被告給
          付一年之復健費二萬一千四百元。
    （三）原告於未受傷前受僱於福安報業發行中心擔任收費員，月薪二萬元。因本
          件車禍受傷致喪失勞動能力，無法勝任工作而於九十年十二月離職，故被
          告應賠償原告二十四萬元。
    （四）原告於本件車禍雖保住性命，惟身體受此傷害須長期復健，且使原告心理
          上蒙受極度恐懼乘車之陰影，精神痛苦難堪，為此，請求被告賠償原告非
          財上損害二十萬元。
    （五）綜上，依侵權行為法律關係提起本訴。
    （六）原告目前無業，名下有一間房子、高職畢業。
  三、證據：提出：大德醫院診斷證明書一份、醫療費用收據二份、台北榮民總醫院
      醫療費用明細收據五紙、尊賢中醫診所門診掛號費收據三十紙及購買護膝收據
      一紙、離職證明書一紙為證。
乙、被告方面：
  一、聲明：駁回原告之訴及假執行之聲請。
  二、陳述：被告目前在學，就讀嘉義大學，有在打工，無不動產。
    理    由
一、本件原告主張被告於九十年十一月十六日十一時三十分許，駕駛車牌號碼ＵＲ－
    ５２７３中華貨車沿國道一號高速公路之內側車道行駛，途經國道一號南向一百
    七十五．五公里處，因過失超車不當，連續二次擦撞由訴外人吳松源駕駛而行駛
    於其右側車道之車牌號碼３Ｂ－６２００自用小客車之左側前車門，致吳松源所
    駕駛之車輛向右擦撞由訴外人陳德金駕駛之車牌號碼ＬＭ－７８５０車輛，致乘
    坐於訴外人吳松源所駕駛車輛內之原告受有左膝後十字韌帶斷裂、右肩挫傷、上
    唇裂傷等傷害。刑事部分業經本院九十一年度交訴字第八六號刑事判決處被告有
    期徒刑八月在案等情，為被告所不爭執，原告亦提出大德醫院診斷證明書為證，
    且有本院九十一年度訴字第八六號刑事判決可稽，原告之主張應堪信為真實。
二、按因故意或過失不法侵害他人之權利者，負損害賠償責任；又汽車在行使中加損
    害於他人者，駕駛人應賠償因此所生之損害，民法第一百八十四條第一項前段、
    第一百九十一條之二本文分別定明文。本件被告因過失不法侵害原告致受前揭傷
    害，就原告所受之損害，即應負損害賠償責任。
三、茲就原告請求賠償之損害，分述如下：
  １、醫療費用部分：原告主張伊因本件車禍受傷，分別於大德醫院及台北榮民總醫
      院診治，支付醫藥費合計六千六百七十七元乙節，業據其提出大德醫院醫療費
      用收據二份、台北榮民總醫院醫療費用明細收據五紙為證，其中大德醫院醫療
      費用收據中診斷書費五十元及台北榮民總醫院九十年十二月十一日之醫療費用
      明細收據中之證書費一百元，合計一百五十元非屬醫療費用，其餘應堪信為真
      實。是此部分醫療費用扣除一百五十元後，應為六千五百二十七元。另原告主
      張伊因此須長期至尊賢中醫診所復健，被告應給付一年之復健費二萬一千四百
      元乙情，並提出尊賢中醫診所門診掛號費收據三十紙及購買護膝收據一紙為證
      ，就原告所受左膝後十字韌帶斷裂之傷害言，其癒後仍須復健，衡情有其必要
      ，而依其提出之上開收據，足認原告自九十年十一月三十日起至九十一年三月
      二十六日止，共計復健費用三千六百元。至其後原告是否仍有復健必要，未見
      其舉證以明之，自難認其有繼續復健之必要，故原告請求被告給付復健費三千
      六百元部分，應無不合，逾此部分之請求，即不應准許。
  ２、減少勞動能力之損害：不法侵害他人之身體或健康者，對於被害人因此喪失或
      減少勞動能力或增加生活上之需要時，應負損害賠償責任，民法第一百九十三
      條第一項定有明文。原告主張伊因本件車禍受傷致喪失勞動能力，無法勝任工
      作而於九十年十二月離職等情，固據提出離職證明為證，惟該離職證明僅能證
      明原告離職之事實，至其勞動能力是否減少尚難據此遽予認定，而原告亦未舉
      證證明其確因本件車禍受傷而減少勞動能力，是其主張尚非可採。原告請求被
      告賠償二十四萬元，自難准許。
  ３、非財產上之損害部分：按不法侵害他人之身體、健康、名譽、自由、信用、隱
      私、貞操，或不法侵害其他人格法益而情節重大者，被害人雖非財產上之損害
      ，亦得請求賠償相當之金額，民法第一百九十五條第一項前段定有明文。被告
      因本件車禍受傷，經多日治療及復健，始能痊癒，且因而離職，被告必亦蒙受
      精神上極大痛苦。而原告名下有一間房子、高職畢業，業據其供述在卷，被告
      目前就讀嘉義大學，無不動產，亦據其陳明在卷。本院斟酌上述各情及被告肇
      事後即逃離現場，未即時將原告送醫救治，此亦經本院九十一年度交訴字第八
      六號刑事判決認定在案，有該判決可稽，認原告請求被告賠償其非財產上損害
      二十萬元，堪稱合理，應准許之。
四、綜上，原告所得請求被告賠償之金額合計為二十一萬零一百二十七元。是原告依
    侵權行為法律關係請求被告給付上開金額及自起訴狀繕本送達翌日即九十一年六
    月二十日起至清償日止按年息百分之五計算之利息部分，顯有理由，應予准許。
    逾此部分之請求，於法尚非有據，應駁回之。
五、原告陳明願供擔保，聲請宣告假執行，經核其勝訴部份，核無不合，爰酌定相當
    之擔保金額宣告之；其餘假執行之聲請，因訴之駁回而失所附麗，不予准許。
六、據上論結，本件原告之訴為一部有理由，一部無理由，依民事訴訟法第七十九條
    但書、第三百九十條第二項判決如主文。
中      華      民      國    九十二    年      一      月     十六     日
                                        臺灣臺中地方法院民事第一庭
~B法      官  許文碩
右為正本，係照原本作成。
如不服本判決，應於判決送達後二十日內，向本院提出上訴狀。
中      華      民      國    九十二    年      一      月     二十     日
~B法院書記官


司法院資訊處製作；財團法人民間司法改革基金會備份。
